臺灣板橋地方法院刑事判決　　　　　　　　　　　　九十一年度交易字第三五九號
　　公　訴　人　臺灣板橋地方法院檢察署檢察官
　　被　　　告　乙○○
右列被告因贓物等案件，經檢察官提起公訴（九十一年度偵字第一三五九六號），本
院判決如左：
    主  文
乙○○收受贓物，處拘役伍拾伍日，如易科罰金，以佰元折算壹日。
    事  實
一、乙○○明知汽車（含機車）駕駛人飲用酒類後，吐氣酒精含量超過每公升０‧二
    五毫克者，不得駕駛動力交通工具，並明知真實姓名年籍不詳綽號「二齒」之男
    子所持有車牌號碼ＦＬＨ─０２６號重型機車，係來路不明之贓車（該機車係車
    主甲○○於民國九十一年七月十六日晚間十一時許至同年月二十一日晚間十時許
    之間某時，在臺北縣莊市○○街七五號前所失竊者），竟於民國（下同）九十一
    年七月二十三日（起訴書誤載為九十一年七月十六日）晚間，與友人在臺北縣新
    莊市思源公園附近之攤位內飲酒，迨服用「蔘茸酒」已達不能安全駕駛之程度後
    ，仍向「二齒」借用騎乘上開機車，自該處向臺北市士林區方向行駛，而收受贓
    物，並駕駛動力交通工具。嗣於翌日凌晨四時許，乙○○騎乘上開機車行經臺北
    市○○路與民權西路交岔口之際，遇警攔停實施酒精濃度測試，經測得其呼氣酒
    精值高達每公升一點０三毫克，並發現其所騎乘之上開機車係甲○○申報失竊之
    車輛後，始查悉上情。
二、案經臺北市政府警察局大同分局報請臺灣板橋地方法院檢察署檢察官偵查起訴。
    理  由
一、訊據被告乙○○對於其飲酒後已達不能安全駕駛程度仍騎乘上開機車之犯行，固
    坦承不諱，惟矢口否認有收受贓物犯行，辯稱：伊向「二齒」借用上開機車之際
    ，並不知悉該機車係贓車云云。經查：前揭被告飲用「蔘茸酒」已達不能安全駕
    駛之程度（呼氣酒精值達每公升一點０三毫克），仍騎乘上開機車上路等事實，
    迭據被告於警訊、偵查及本院審理時坦承不諱，並有酒精濃度測試表一紙、刑法
    第一百八十五條之三案件測試觀察紀錄表一份及臺北縣警察局舉發違反道路交通
    事件通知單影本一紙附卷可稽，堪信被告此部分自白情節確與事實相符。又上開
    ＦＬＨ─０２６號機車，係車主甲○○於九十一年七月十六日晚間十一時許至同
    年月二十一日二十二時許之間某時，在臺北縣莊市○○街七五號前所失竊者，業
    據被害人甲○○於警訊時指述綦詳，並有車輛竊盜資料個別查詢報表及贓物認領
    保管收據各一份在卷足憑，堪認被告當時向「二齒」所借用之上開機車，在客觀
    上確屬來路不明之贓物無疑；次被告與「二齒」僅認識約一週，並不知悉「二齒
    」之具體年籍資料，「二齒」於借用該亦未一併交付行車執照或其他證明文件，
    雙方復未明確約定返還該車之具體時間及地點等情，業據被告於本院審理時供明
    在卷，被告當時既甫與「二齒」相識，對於「二齒」之具體年籍、住居所、聯絡
    方法等任何資料又毫無所悉，詎仍輕易借用騎乘「二齒」所持有之上開機車，且
    借用時既未索取行車執照等合法來源證明文件，復未明確約定具體還車之時間及
    地點，自堪認被告當時在主觀上對於該車來源有異一事，顯有認知、預見與容認
    ，其辯稱不知該機車為贓車云云，純屬事後卸責之詞，要無足採。綜上所述，本
    件事證已臻明確，被告犯行洵堪認定。
二、核被告所為，係犯刑法第一百八十五條之三之服用酒類不能安全駕駛動力交通工
    具而駕駛罪及同法第三百四十九條第一項之收受贓物罪；其所犯上開二罪間，具
    有目的（服用酒類不能安全駕駛動力交通工具而駕駛）與手段（收受贓物）之關
    係，為牽連犯，應依刑法第五十五條後段規定，從一重之收受贓物罪處斷。爰審
    酌被告明知酒精成分對人之意識能力具有不良影響，超量飲酒後將導致對於週遭
    事務之辨識及反應能力較平常薄弱，倘騎乘機車行駛於道路上，將對自身及一般
    往來公眾造成相當危險，詎於服用酒類已達不能安全駕駛之情形下，仍因貪圖自
    身一時便利，而恣意收受贓車騎乘上路，非但危及一般道路用路人之安全，亦危
    害社會治安，此外，復參酌其素行狀況及犯罪後尚知坦承部分犯行之態度等一切
    情狀，量處如主文所示之刑，並諭知易科罰金折算標準，以示懲戒。
據上論斷，應依刑事訴訟法第二百九十九條第一項前段，刑法第一百八十五條之三、
第三百四十九條第一項、第五十五條後段、第四十一條第一項前段，罰金罰鍰提高標
準條例第一條前段、第二條，判決如主文。
本案經檢察官黃正鋼到庭執行職務
中      華      民      國      九十一      年     九     月     三     日
                                        臺灣板橋地方法院交通法庭
                                            法  官  王  屏  夏
右正本證明與原本無異。
如不服本判決，應於判決送達後十日內向本院提出上訴狀。
                                            書記官  楊  璧  華
中      華      民      國      九十一      年     九     月     三     日
附錄本案論罪科刑法條全文：
刑法第一百八十五條之三：
服用毒品、麻醉藥品、酒類或其他相類之物，不能安全駕駛動力交通工具而駕駛者，
處一年以下有期徒刑、拘役或三萬元以下罰金。
